【裁判字號】    97,台非,341
【裁判日期】    970717
【裁判案由】    竊盜
【裁判全文】
最高法院刑事判決              九十七年度台非字第三四一號
上  訴  人  最高法院檢察署檢察總長
被      告  甲○○
上列上訴人因被告竊盜案件，對於台灣台北地方法院中華民國九
十六年十二月三十一日第一審確定判決（九十六年度易字第二五
六一號，起訴案號：台灣台北地方法院檢察署九十六年度偵字第
一六八四八號），認為部分違背法令，提起非常上訴，本院判決
如下：
    主  文
原判決關於諭知並於刑之執行前，令入勞動場所強制工作參年部
分撤銷。
    理  由
非常上訴理由稱：「按判決不適用法則或適用不當者，為違背法
令，刑事訴訟法第三百七十八條定有明文。又應執行之刑未達一
年以上者，不適用竊盜犯贓物犯保安處分條例，該條例第二條第
四項亦有明文規定。本件原判決以被告甲○○有如事實欄所載之
多次竊盜犯行，而判處甲○○竊盜，累犯，處有期徒刑參月，減
為有期徒刑壹月又拾伍日; 又竊盜，累犯，處有期徒刑肆月；又
竊盜，累犯，處有期徒刑參月；又竊盜，累犯，處拘役伍拾日，
如易科罰金，以新台幣壹仟元折算壹日；又竊盜，累犯，處拘役
伍拾日，如易科罰金，以新台幣壹仟元折算壹日。有期徒刑部分
應執行有期徒刑柒月；拘役部分應執行拘役捌拾日，如易科罰金
，以新台幣壹仟元折算壹日，並於刑之執行前，令入勞動場所強
制工作參年。經查其應執行之刑期七月，未達一年以上，竟依竊
盜犯贓物犯保安處分條例第三條第一項之規定，諭知應於刑之執
行前，令入勞動場所強制工作三年。此部分，其判決自有適用法
則不當之違背法令。案經確定。爰依刑事訴訟法第四百四十一條
、第四百四十三條提起非常上訴，以資糾正。」等語。
本院按判決不適用法則或適用不當者，為違背法令，刑事訴訟法
第三百七十八條定有明文。又應執行之刑未達一年以上者，不適
用竊盜犯贓物犯保安處分條例，該條例第二條第四項亦有明文規
定。本件原判決以被告甲○○有如其事實欄所載之多次竊盜犯行
，而判處甲○○竊盜，累犯，處有期徒刑參月，減為有期徒刑壹
月又拾伍日；又竊盜，累犯，處有期徒刑肆月；又竊盜，累犯，
處有期徒刑參月；又竊盜，累犯，處拘役伍拾日，如易科罰金，
以新台幣壹仟元折算壹日；又竊盜，累犯，處拘役伍拾日，如易
科罰金，以新台幣壹仟元折算壹日。應執行有期徒刑柒月；拘役
捌拾日，拘役如易科罰金，以新台幣壹仟元折算壹日；並於刑之
執行前，令入勞動場所強制工作參年；於九十七年一月三十一日
確定，有該判決及案卷可稽。惟本件應執行之刑為有期徒刑七月
，未達一年以上，原判決依竊盜犯贓物犯保安處分條例第三條第
一項規定，諭知應於刑之執行前，令入勞動場所強制工作三年。
依上說明，原判決洵有適用法則不當之違背法令。案經確定，且
於被告不利，非常上訴意旨執以指摘，洵有理由，應由本院將原
判決關於諭知並於刑之執行前，令入勞動場所強制工作參年部分
撤銷，以資救濟。又本院既將上開諭知強制工作部分撤銷，自具
有改判之性質；另原判決其它罪刑部分，非常上訴未予指摘，本
院毋庸審究，均併明。
據上論結，應依刑事訴訟法第四百四十七條第一項第一款，判決
如主文。
中    華    民    國  九十七  年    七    月   十七   日
                      最高法院刑事第九庭
                          審判長法官  洪  文  章
                                法官  王  居  財
                                法官  郭  毓  洲
                                法官  黃  梅  月
                                法官  邱  同  印
      本件正本證明與原本無異
                                      書  記  官
中    華    民    國  九十七  年    七    月  二十二  日
                                                    ｍ


司法院資訊處製作；財團法人民間司法改革基金會備份。
